臺灣高雄地方法院刑事判決　　　　　 100年度審訴緝字第48號
公　訴　人　臺灣高雄地方法院檢察署檢察官
被　　　告　溫天祥
上列被告因毒品危害防制條例案件，經檢察官提起公訴（99年度
毒偵字第4818號），被告就被訴事實為有罪之陳述，本院依簡式
審判程序審理，判決如下：
    主  文
溫天祥施用第一級毒品，累犯，處有期徒刑拾壹月。扣案之第一
級毒品海洛因壹包（含袋，檢驗後淨重零點壹貳伍公克）沒收銷
燬。又施用第二級毒品，累犯，處有期徒刑陸月。應執行有期徒
刑壹年肆月，扣案之第一級毒品海洛因壹包（含袋，檢驗後淨重
零點壹貳伍公克）沒收銷燬。
    事  實  及  理  由
一、犯罪事實：
    溫天祥前因施用毒品案件，經本院以90年度毒聲字第3115號
    裁定送觀察、勒戒後，因認有繼續施用之傾向，再經本院以
    90年度毒聲字第4409號裁定令入戒治處所施以強制戒治，嗣
    經裁定停止戒治，所餘戒治期間付保護管束，於民國91年1
    月10日停止處分出所，於91年7 月13日保護管束期滿未經撤
    銷而執行完畢。於前開強制戒治執行完畢釋放後5 年內，又
    因施用第一、二級毒品案件，經本院以94年度訴字第1057號
    判處有期徒刑1 年、6 月，應執行有期徒刑1 年4 月確定。
    另因妨害公務案件，經本院以95年度簡字第6900號判處有期
    徒刑5 月確定，於96年2 月27日易科罰金執行完畢。詎仍未
    戒除毒癮，(一)基於施用第一級毒品之犯意，於99年7 月12日
    23時許，在高雄縣杉林鄉○○村○○路24巷26之1 號住處，
    以將海洛因摻入香煙內點燃吸食煙霧之方式，施用第一級毒
    品海洛因1 次。(二)另基於施用第二級毒品之犯意，於99年7
    月13日1 時22分為警採尿之時回溯96小時內之某時許（不含
    公權力拘束期間) ，在高雄市某處，以燒烤方式，施用第二
    級毒品甲基安非他命1 次。嗣於99年7 月13日1 時20分許，
    在高雄縣杉林鄉○○村○○路60號前，因形跡可疑為警盤查
    ，溫天祥於有偵查犯罪權限之機關及公務員發覺其犯罪前，
    主動交付其置於左前口袋之第一級毒品海洛因1 包（含袋，
    檢驗後淨重0.125 公克）予警查扣，並自承其上述施用第一
    級毒品犯行而接受裁判，經其同意後採尿送驗，呈嗎啡、可
    待因及甲基安非他命陽性反應。
二、證據名稱：
    被告溫天祥於本院審理時之自白，高雄縣政府警察局旗山分
    局杉林分駐所偵辦毒品案件嫌疑犯尿液採證檢驗對照表( 代
    號：旗警204)、台灣檢驗科技股份有限公司99年8 月5 日(
    代號：旗警204)濫用藥物尿液檢驗報告、高雄市立凱旋醫院
    99年9 月14日高市凱醫驗字第13858 號濫用藥物成品檢驗鑑
    定書各1 紙，高雄縣政府警察局旗山分局杉林分駐所扣押筆
    錄暨扣押物品目錄表1 份，扣案之第一級毒品海洛因1 包（
    含袋，檢驗後淨重0.125 公克），臺灣高等法院被告前案紀
    錄表。
三、核被告上開所為，分別係犯毒品危害防制條例第10條第1 、
    2 項施用第一級毒品罪、施用第二級毒品罪。被告持有第一
    、二級毒品後，進而施用，其持有之低度行為應被施用高度
    行為所吸收，不另論罪。被告所犯上開2 罪，犯意各別，行
    為互殊，應予分論併罰。被告有如前開犯罪科刑及執行紀錄
    ，此有臺灣高等法院被告前案紀錄表1 份在卷可稽，其前受
    徒刑之執行完畢後，5 年以內故意再犯本件有期徒刑以上之
    2 罪，均為累犯，應依刑法第47條第1 項之規定，各加重其
    刑。被告於遭警查獲後，乃於有偵查犯罪權限之機關及公務
    員發覺其犯罪前，主動交付持有之第一級毒品海洛因1 包（
    含袋，檢驗後淨重0.125 公克）予警查扣，並自承上述施用
    第一級毒品之犯罪事實，是被告此舉當認合於自首要件，爰
    依刑法第62條前段規定就此部分犯行減輕其刑。被告所犯施
    用第一級毒品罪，有上述加重及減輕事由，應依刑法第71條
    第1 項先加後減之。
四、爰審酌被告前經強制戒治及刑罰之執行後，仍未戒絕毒品，
    另再施用毒品，顯見其自制力不足，並參以被告犯後坦承施
    用毒品犯行，所犯係自傷行為，尚未害及他人等一切情狀，
    分別量處如主文所示之刑，並定應執行刑。扣案之白色粉末
    1 包（含袋，檢驗後淨重0.125 公克），經送驗結果，確屬
    第一級毒品海洛因無訛，此有高雄市立凱旋醫院99年9 月14
    日高市凱醫驗字第13858 號濫用藥物成品檢驗鑑定書在卷可
    稽，屬查獲之毒品，且包裝袋亦與毒品難以析離，應視同毒
    品，爰依毒品危害條例第18條第1 項前段之規定，宣告沒收
    銷燬。另送驗耗損部分，因已滅失，爰不宣告沒收銷燬之，
    附此敘明。
據上論斷，應依刑事訴訟法第273 條之1 第1 項、第299 條第1
項前段、第310 條之2 、第454 條第1 項，毒品危害防制條例第
10條第1 項、第2 項、第18條第1 項前段，刑法第11條、第47條
第1 項、第62條前段、第51條第5 款，判決如主文。
本案經檢察官余彬誠到庭執行職務。
中    華    民    國    100   年    5     月    24    日
                  刑事第十庭  法  官  顏銀秋
以上正本證明與原本無異。
如不服本判決應於收受送達後10日內向本院提出上訴書狀，並應
敘述具體理由；如未敘述上訴理由者，應於上訴期間屆滿後20日
內向本院補提理由書（均須按他造當事人之人數附繕本）「切勿
逕送上級法院」。
中    華    民    國   100    年    5     月    24    日
                              書記官  林豐富
附錄論罪科刑法條
毒品危害防制條例第10條（施用毒品罪）
施用第一級毒品者，處6月以上5年以下有期徒刑。
施用第二級毒品者，處3 年以下有期徒刑。